臺灣雲林地方法院刑事判決　　　　　　　100年度易字第355號
公　訴　人　臺灣雲林地方法院檢察署檢察官
被　　　告　高素女
上列被告因傷害案件，經檢察官提起公訴（100 年度偵字第2098
號），本院判決如下：
    主  文
高素女傷害人之身體，處拘役伍拾玖日，如易科罰金，以新臺幣
壹仟元折算壹日。
    事  實
一、高素女於民國99年12月18日16時30分許，在康林秀杏所經營
    位於雲林縣斗六市○○里○○街天興宮旁之麵攤，基於傷害
    之犯意，無故持石頭砸郭次郎之頭部，致其受有頭皮撕裂傷
    （約2 公分）之傷害。
二、案經郭次郎訴由雲林縣警察局斗六分局報告臺灣雲林地方法
    院檢察署檢察官偵查起訴。
    理  由
一、程序部分：
  (一)本件為刑事訴訟法第376 條第1 、2 款所列案件，依同法第
    284 條之1 規定，由法官1 人獨任審判，合先敘明。
  (二)按法院認為應科拘役、罰金或應諭知免刑或無罪之案件，被
    告經合法傳喚無正當理由不到庭者，得不待其陳述逕行判決
    。刑事訴訟法第306 條定有明文。被告高素女經本院經合法
    傳喚無正當理由不到庭，有雲林縣警察局斗六分局簡復表、
    送達證書1 份及照片2 張在卷可參，本院認為係應科拘役之
    案件，爰依刑事訴訟法第306 條之規定，不待其陳述逕由檢
    察官一造陳述而為判決。
二、訊據被告於偵訊時固坦承認識麵攤老闆康林秀杏之事實，惟
    矢口否認有何傷害之犯行，辯稱：不認識告訴人郭次郎，當
    天沒有打人云云。經查，告訴人郭次郎於99年12月18日16時
    30分許，在康林秀杏所經營之麵攤，遭被告無故持石頭砸其
    頭部，致受有頭皮撕裂傷之傷害，除據告訴人郭次郎於警詢
    時指述及偵訊時證述（偵卷第4 頁至第5 頁、第28頁至第29
    頁）明確，並有指認被告照片紀錄表1 份（偵卷第9 頁）、
    成大醫院斗六分院診斷證明書1 份（偵卷第8 頁）、受傷照
    片4 張（偵卷第6 頁至第7 頁）可資為證。復參上開麵攤老
    闆康林秀杏於偵訊時證稱：當時被告到麵攤點東西吃，其進
    去煮麵前，只有被告、告訴人2 人在場，當時告訴人並無受
    傷，約幾分鐘煮好麵後出來，就看到告訴人之後腦在流血，
    告訴人亦立即表示是遭被告持石頭砸傷，而被告平時就常發
    酒瘋、罵人惹事等語（偵卷第48頁至第49頁）。既然案發前
    告訴人並未受傷，案發時又僅有其與告訴人在場，其2 人間
    尚無仇恨存在，告訴人郭次郎當無刻意拿石頭砸傷自己後腦
    ，造成前開傷害誣陷被告之必要或可能，堪認告訴人所受之
    傷害，確係被告持石頭所砸傷。被告辯稱未傷害對方云云，
    顯係事後卸責之詞，並無採信。是本件事證明確，被告犯行
    堪以認定，應依法論罪科。
三、核被告所為，係犯刑法第277 條第1 項傷害罪。爰審酌被告
    曾因違背安全駕駛致交通危險罪，遭判處有期徒刑5 月，99
    年12月27日方易服社會勞動執行完畢，雖未構成累犯，然據
    證人康林秀杏所述，可知被告平時即有可能飲酒鬧事，於上
    開時、地又無故持石頭毆打告訴人頭部，致告訴人受有約2
    公分之頭皮撕裂傷，且被告犯後否認犯行，經合法傳喚未到
    庭，態度不佳，亦未與告訴人達成和解，獲得告訴人之諒解
    等一切情狀，量處如主文所示之刑，併諭知易科罰金之折算
    標準。
四、據上論斷，應依刑事訴訟法第306 條、第299 條第1 項前段
    ，刑法第277 條第1 項、第41條第1 項前段，刑法施行法第
    1 條之1 ，判決如主文。
本案經檢察官莊珂惠到庭執行職務
中    華    民    國  100     年    9     月     8    日
                  刑事第三庭    法  官  蕭雅毓
以上正本證明與原本無異。
如不服本判決應於收受判決後10日內向本院提出上訴書狀，並應
敘述具體理由；其未敘述上訴理由者，應於上訴期間屆滿後20日
內向本院補提理由書（均須按他造當事人之人數附繕本）。「切
勿逕送上級法院」。
                                書記官  鍾宜津
中    華    民    國   100     年    9     月    8     日
附錄論罪科刑條文全文：
中華民國刑法第277 條（普通傷害罪）
傷害人之身體或健康者，處3 年以下有期徒刑、拘役或1 千元以
下罰金。
犯前項之罪因而致人於死者，處無期徒刑或 7 年以上有期徒刑
；致重傷者，處 3 年以上 10 年以下有期徒刑。